臺灣屏東地方法院刑事判決　　　　　　　 99年度交自字第1號
自　訴　人　黃奕彰
自訴代理人　黃清江律師
　　　　　　蔡明哲律師
被　　　告　蘇柏郡
上列被告因過失傷害案件，經自訴人委任律師提起自訴及檢察官
移送併案（99年度偵字第11443 號），本院依法行簡式審判程序
審理，判決如下：
    主  文
蘇柏郡犯過失傷害罪，處拘役肆拾貳日，如易科罰金以新臺幣壹
仟元折算壹日。
    事  實
一、蘇柏郡於民國99年8 月22日，駕駛車牌號碼E5-0646 號自小
    客車沿屏東縣獅子鄉○○ ○道路由西往東方向行駛，迄該日
    8 時55分許，途經同路460.4 公里附近，適有道路邊坡強化
    工程進行、一側車道封閉長約100 公尺，而施工單位業依法
    設置管制牌告、交通錐、警示燈以警示來車，且指派指揮人
    員管制限縮路段之車輛進出。詎蘇柏郡行駛時原應注意遵守
    道路交通標誌、標線、號誌之指示，並服從交通指揮人員之
    指揮，且行經施工路段應減速慢行，作隨時停車之準備，又
    依當時天候晴、日間自然光線、柏油路面濕潤但無缺陷、現
    場已有上開警示措施等路況，尚無不能注意之情事，竟疏於
    前揭注意，即無視上開指揮人員之指揮而貿然駛入該限縮路
    段，導致遽然撞上對向由黃奕彰駛來之車牌號碼J8-5813 號
    自小客車，造成黃奕彰受有胸部挫傷、右前臂擦傷、雙膝及
    左手挫傷等傷害。嗣兩造於車禍後停留在場，待員警據報趕
    至後，因先詢問黃奕彰車禍情形而知對造駕駛係蘇柏郡，據
    此查獲。
二、案經黃奕彰委任律師為自訴代理人於99年12月7 日向本院提
    起自訴，以及臺灣屏東地方法院檢察署檢察官於100 年2 月
    10日移送併案。
    理  由
一、本件係依刑事訴訟法第273 條之1 第1 項行簡式審判程序，
    其證據調查依同法第273 條之2 所定原不受審判外陳述排除
    之限制；又被告對於卷內各項證據亦不爭執證據能力，復無
    事證顯示有何違法取得或類此瑕疵之情，故卷內所列各項證
    據，自均有證據能力，合先敘明。
二、上揭犯罪事實，業經被告坦承不諱（見本院卷第97頁反面）
    ，核與證人即自訴人黃奕彰指訴車禍發生過程、證人即現場
    指揮人員張信義證稱被告無視指揮貿然駛入限縮路段等節一
    致（見警卷第4 頁，本院卷第18-19 頁、第63頁反面以下）
    ，並有自訴人之診斷證明書所示其傷勢情形（見本院卷第3
    頁），暨道路交通事故現場圖、調查報告表、車禍現場與肇
    事車輛車損照片等件附卷可稽（見本院卷第15-16 、22-24
    頁）。按施工地段之標誌、標線、號誌經主管機關同意後，
    由施工單位設置；駕駛人駕駛汽車，應遵守道路交通標誌、
    標線、號誌之指示，並服從交通指揮人員之指揮；行經施工
    路段應減速慢行，作隨時停車之準備；道路交通標誌標線號
    誌設置規則第4 條第3 項，道路交通安全規則第90條、第93
    條第1 項第2 款分別訂有明文。查被告考領有駕駛執照，有
    證號查詢汽車駕駛人結果足憑（見本院卷第66頁），自應知
    曉駕駛人行車用路準則，而恪遵上開規範、負前揭注意義務
    ，則參之肇事當時天候晴、日間自然光線、柏油路面濕潤但
    無缺陷、現場已有上開警示措施等路況（見本院卷第15-16
    、22-24 頁卷證所示），對於道路之人車動態應能確切掌握
    ，當無不能注意之情事，被告竟疏於前揭注意，即無視上開
    指揮人員之指揮而貿然駛入該限縮路段，造成發現自訴人時
    已未能及時停煞，終致撞上對向駛來之自訴人車輛、自訴人
    併受如事實欄所示傷害，觀諸自訴人車輛之車頭毀損嚴重，
    益徵肇事之遽然猛烈（見本院卷第22-24 頁卷證所示），是
    被告之駕駛行為顯有過失，此過失行為復與自訴人之傷害間
    ，確有相當因果關係（見本院卷第46頁所附臺灣省高屏澎區
    車輛行車事故鑑定委員會99年11月12日高屏澎鑑字第099600
    3608號函覆意見亦同此認定）。綜上所述，足徵被告之自白
    和事實相符，可以採信，從而被告犯行罪證明確，應依法論
    科。
三、核被告所為，係犯刑法第284 條第1 項前段之過失致人成傷
    罪。爰審酌被告疏於注意義務造成交通事故，致自訴人蒙受
    如事實欄所示傷勢程度，誠屬可究；惟念及被告並無前科，
    素行良好（卷附前案紀錄表為憑），暨其尚知坦然面對司法
    ，供承罪行不諱，且已屢向自訴人表達和解意願，但因條件
    始終無法談合，以致案發後迄至本件辯論終結時近10月猶未
    完妥賠償事宜（見本院卷第41、52頁、第63頁反面以下、第
    73頁、第89頁反面、第93頁、第97頁反面、第110 頁反面所
    附調解情形、歷次筆錄）之犯後態度；末究被告現日間在皇
    重企業股份有限公司廠務部擔任操作員、夜間在美和科技大
    學進修部四技企管系就讀，其半工半讀之經濟條件與生活情
    狀（見本院卷第94-95 頁所附證明書）等一切情狀，量處如
    主文所示之刑，併諭知易科罰金之折算標準，以資懲儆。
據上論斷，應依刑事訴訟法第273 條之1 第1 項、第299 條第1
項前段，刑法第284 條第1 項前段、第41條第1 項前段，刑法施
行法第1 條之1 第1 項、第2 項前段，判決如主文。
本案經自訴代理人黃清江、蔡明哲律師到庭為訴訟行為
中    華    民    國     100    年    6   月    13    日
                      交通法庭    法  官  江振源
以上正本證明與原本無異
如不服本判決，應於判決送達後10日內向本院提出上訴書狀（應
附繕本），其未敘述上訴理由者，應於上訴期間屆滿後20日內補
提理由書狀於本院，上訴於臺灣高等法院高雄分院。
中    華    民    國     100    年    6   月    13    日
                                  書記官  邱淑婷
附錄本判決論罪科刑法條：
刑法第284條
因過失傷害人者，處六月以下有期徒刑、拘役或五百元以下罰金
，致重傷者，處一年以下有期徒刑、拘役或五百元以下罰金。
從事業務之人，因業務上之過失傷害人者，處一年以下有期徒刑
、拘役或一千元以下罰金，致重傷者，處三年以下有期徒刑、拘
役或二千元以下罰金。